---
title: "Tun茅ame la Shiny App"
author: "Evelia Coss"
date: "2023-10-25"
output: html_document
---

```{r setup, include=FALSE}
knitr::opts_chunk$set(echo = TRUE)
```

## Paquetes  

```{r Instalacion de paquetes}
install.packages("bslib")   # Crea tus propios temas
install.packages("bsicons") # Temas decorativos para shiny app
install.packages("fresh")   # Temas decorativos para shiny ap
install.packages("plotly")  # Graficas interactivas
install.packages("RColorBrewer") # paletas de colores
install.packages("paletteer")    # paletas de colores
install.packages("gapminder")    # base de datos gapminder
install.packages("pacman")  # Instalacion y cargar paquetes multiples
install.packages("shinythemes") # Temas determinados para shiny
install.packages("shinyWidgets") # shiny opciones
install.packages("DT")    # Tablas bonitas
#install.packages("gt")    # Tablas bonitas

# Emojis e iconos
install.packages("fontawesome")
devtools::install_github("hadley/emo")
remotes::install_github("mitchelloharawild/icons")
```


```{r cargar paquetes}
library(shiny)
library(bslib)        # Crea tus propios temas para shiny app, Manual https://github.com/rstudio/bslib/
library(fresh)        # Temas decorativos
library(ggplot2)      # visualizacion grafica
library(plotly)       # Graficas interactivas
library(dplyr)        # Manipulacion de datos
library(RColorBrewer) # paletas de colores 
library(paletteer)    # paletas de colores, manual https://github.com/EmilHvitfeldt/paletteer
library(gapminder)    # base de datos gapminder
library(shinythemes)  # Temas determinados para shiny, manual https://rstudio.github.io/shinythemes/
library(shinyWidgets) # shiny opciones
library(DT)           # Tablas bonitas
# library(gt)           # Tablas bonitas, manual https://gt.rstudio.com/

# Emojis e iconos
library(icons)       # manual https://github.com/mitchelloharawild/icons
library(fontawesome) # manual https://github.com/rstudio/fontawesome
library(emo)         # manual https://github.com/hadley/emo
# Pagina web de emoji Github, https://gist.github.com/rxaviers/7360908
```


```{r Multiples paquetes instalandose}
# Paquete de instalacion de otros paquetes
library(pacman)
p_load("paletteer", "RColorBrewer") # los instala de ser necesario y los carga en el ambiente
```


## Paletas de colores  

### 1) Colores preestablecidos en R

Puedes observar todas las gamas de [colores base](http://www.stat.columbia.edu/~tzheng/files/Rcolor.pdf). 

```{r}
colors()
```

Crear una paleta de colores manualmente

```{r}
Paleta <- c("cadetblue","coral","mediumspringgreen")
```

visualizaci贸n grafica 

```{r Grafica - colores base}
ggplot(iris, aes(Sepal.Length, Sepal.Width, color = Species)) +
  geom_point() +
  scale_color_manual(values = Paleta)
```


### 2) Paletas de colores proveniente de paquetes

Puedes usar diferentes paletas de colores en tus graficas como las que se encuentran en los paquetes `RColorBrewer` y `paletteer`. 

```{r Paletas de colores, eval=FALSE}
display.brewer.all() # ejecutar en la consola para que se despliegue en Plots
display.brewer.all(colorblindFriendly = TRUE)  # Paleta de colores para personas con Daltonismo
```


```{r Grafica - Paleta RColorBrewer}
ggplot(iris, aes(Sepal.Length, Sepal.Width, color = Species)) +
  geom_point() +
  scale_color_brewer(palette = "Dark2")
```


```{r Grafica -Paleta Paletter}
ggplot(iris, aes(Sepal.Length, Sepal.Width, color = Species)) +
  geom_point() +
  scale_color_paletteer_d("nord::aurora")
```

### 3) Paletas de colores valores HEX o RGB

- [colorbrewer2](https://colorbrewer2.org/#type=sequential&scheme=BuGn&n=3)
- [Data Color Picker](https://www.learnui.design/tools/data-color-picker.html#palette)
- [htmlcolors](https://htmlcolorcodes.com/es/)

### 4) Otros ejemplos

- [Cookbook for R - colours](http://www.cookbook-r.com/Graphs/Colors_(ggplot2)/)
- [ggplot2 Reference and examples - colours](https://rstudio-pubs-static.s3.amazonaws.com/5312_98fc1aba2d5740dd849a5ab797cc2c8d.html)

## Temas en ggplot (themes) 

Los temas son una forma de personalizar los componentes que no son datos de sus gr谩ficos: t铆tulos, etiquetas, fuentes, fondo, cuadr铆culas y leyendas. 

Los temas pueden ser utilizados para dar al grafico un aspecto personalizado. 

Para ver los temas: https://ggplot2.tidyverse.org/reference/ggtheme.html

```{r}
base <- ggplot(iris, aes(Sepal.Length, Sepal.Width, color = Species)) +
  geom_point() +
  scale_color_paletteer_d("nord::aurora")
```

Vamos a ver varios temas

```{r}
base + theme_gray()
base + theme_light()
base + theme_dark()
base + theme_minimal()
base + theme_void()
base + theme_test()
base + theme_classic()
base + theme_bw()
```

## Graficas interacticas con `plotly`

Existen galer铆as en donde nos permiten ver las figuras y tomar el c贸digo de ejemplo, para posteriormente reproducirlo en nuestros datos.

- [Galerias de plotly](https://plotly.com/ggplot2/)
- [The R Graph Gallery](https://r-graph-gallery.com)

El dataset `starwars` se encuentra presente en el paquete `dplyr`.

```{r}
head(starwars, 5)
```
### Tabla bonita en Shiny 

```{r Shiny tabla bonita}
bs4_card <- function(body, title) {
  div(
    class = "card",
    div(class = "card-header bg-primary", title),
    div(class = "card-body d-flex justify-content-center", body)
  )
}


shinyApp(
  fluidPage(
    theme = bslib::bs_theme(primary = "orange"),
    uiOutput("dat")
  ),
  function(input, output) {
    output$dat <- renderUI({
      table <- DT::datatable(mtcars, fillContainer = TRUE, style = "bootstrap4", rownames = FALSE)
      bs4_card(table, "The mtcars dataset")
    })
  }
)

# Paquete bslib
# Codigo de https://rstudio.github.io/bslib/articles/utility-classes/
```



### Grafica interactiva basica 

Grafica interactiva del peso y masa de los personajes de Starwars por genero. 

```{r Grafica Interactiva - basica}
p <- ggplot(starwars, aes(height, mass, colour = sex)) +
  geom_point(pch = 3) + theme_bw()

# Grafica interactiva
ggplotly(p)
```

### Animaciones con el rango de tiempo

```{r Grafica Interactiva - Tiempo}
# Grafica base
base <- ggplot(gapminder, aes(gdpPercap, lifeExp, color = continent))

# Agregar barra de tiempo editable
base_gg1 <- base +
  geom_point(aes(size = pop, frame = year, ids = country)) +
  scale_x_log10()

base_gg1

# Grafica interactiva
ggplotly(base_gg1)
```

### Animaciones con boton de tiempo 

```{r Grafica Interactiva - boton Tiempo}
# Almacenar el plotly
fig <- ggplotly(base_gg1)

# Agregar animacion y boton
fig <- fig %>% 
  # Configurar animacion
  animation_opts(
    frame = 1000, # duracion en milisegundos
    easing = "elastic", # tipo de transicion
    redraw = FALSE # No realizar un redibujo del grafico al terminar la transicion
  )

fig <- fig %>% 
  # Configurar el boton de la animacion
  animation_button(
    x = 1, 
    xanchor = "right", #posicion en x
    y = 0, 
    yanchor = "bottom" #posicion en y
  )

fig

# animation_opts = https://www.rdocumentation.org/packages/plotly/versions/4.10.2/topics/animation_opts
```

## Temas decorativos

## Paquete `shinythemes`

### Emplea tema de `shinythemes`

Podemos seleccionar uno de los temas de [shinytheme](https://rstudio.github.io/shinythemes/).

```{r Ejemplo Basico}
# Define UI
ui <- fluidPage(
    theme = shinytheme("cerulean"), # Tema seleccionado
    headerPanel("Iris k-means clustering"), #titulo del panel
    # Sidebar with a slider input
    sidebarLayout(
        sidebarPanel(
          # valor en X
            selectInput(
                inputId = "xcol",
                label = "X Variable",
                choices = names(iris), # Opciones = nombre en columnas
                selected = names(iris)[[3]] # Opcion default, "Petal.Length"
            ),  # end selectInput 1
            # valor en Y
            selectInput(
                inputId = "ycol",
                label = "Y Variable",
                choices = names(iris), # Opciones = nombre en columnas
                selected = names(iris)[[2]] # Opcion default, "Sepal.Width" 
            ), # end selectInput 2
            # Numero de Clusters
            numericInput(
                inputId = "clusters",
                label = "Cluster count",
                value = 3, # Opcion default, 3 clusters
                min = 1,
                max = 9
            ) # end numericInput
        ), # end sidebarPanel
        # Show a plot of the generated distribution
        mainPanel(
            plotOutput("plot1")
        ) # end mainPanel
    ) #end sidebarLayout
) # end fluidPage

# Server logic
server <- function(input, output, session) {
  # Declarar variables reactivas
  # Data, default x = Petal.Length, y = Sepal.Width
    selectedData <- reactive({
        iris[, c(input$xcol, input$ycol)]
    })
  # Clusters generados con kmeans, 3 default
    clusters <- reactive({
        kmeans(selectedData(), input$clusters)
    })
    # Grafica de salida
    output$plot1 <- renderPlot({
        palette(c( # Color de los clusters, podemos tener de 1:9
            "#E41A1C", "#377EB8", "#4DAF4A", "#984EA3",
            "#FF7F00", "#FFFF33", "#A65628", "#F781BF", "#999999"
        ))
        
        par(mar = c(5.1, 4.1, 0, 1)) # dimensiones mar = c(bottom, left, top, right) 
        plot(selectedData(), # Data, default x = Petal.Length, y = Sepal.Width
            col = clusters()$cluster, # numero de clusters
            pch = 20, cex = 3 # Tipos de puntos y expasion.
        )
        # Agregar una x para indicar cada cluster
        points(clusters()$centers, pch = 4, cex = 4, lwd = 4) 
        #pch = tipo, csx = expansion, lwd = line widths
    })
}

# Generar Shiny App
shinyApp(ui = ui, server = server)

```


Tambien podemos usar el **Live theme selector** para ver como el tema modifica nuestra ShinyApp.

```{r Live theme selector}
# Define UI
ui <- fluidPage(
    shinythemes::themeSelector(),  # <--- Emplear el previsualizador
    headerPanel("Iris k-means clustering"), #titulo del panel
    # Sidebar with a slider input
    sidebarLayout(
        sidebarPanel(
          # valor en X
            selectInput(
                inputId = "xcol",
                label = "X Variable",
                choices = names(iris), # Opciones = nombre en columnas
                selected = names(iris)[[3]] # Opcion default, "Petal.Length"
            ),  # end selectInput 1
            # valor en Y
            selectInput(
                inputId = "ycol",
                label = "Y Variable",
                choices = names(iris), # Opciones = nombre en columnas
                selected = names(iris)[[2]] # Opcion default, "Sepal.Width" 
            ), # end selectInput 2
            # Numero de Clusters
            numericInput(
                inputId = "clusters",
                label = "Cluster count",
                value = 3, # Opcion default, 3 clusters
                min = 1,
                max = 9
            ) # end numericInput
        ), # end sidebarPanel
        # Show a plot of the generated distribution
        mainPanel(
            plotOutput("plot1")
        ) # end mainPanel
    ) #end sidebarLayout
) # end fluidPage

# Generar Shiny App
shinyApp(ui = ui, server = server)

```


## Paquete `bslib`

### Crea tu propio tema decorativo con `bslib`

```{r bslib - usar temas}
# Define UI
ui <- fluidPage(
    theme = bs_theme(version = 4, bootswatch = "minty"), # usar un tema
    headerPanel("Iris k-means clustering"), #titulo del panel
    # Sidebar with a slider input
    sidebarLayout(
        sidebarPanel(
          # valor en X
            selectInput(
                inputId = "xcol",
                label = "X Variable",
                choices = names(iris), # Opciones = nombre en columnas
                selected = names(iris)[[3]] # Opcion default, "Petal.Length"
            ),  # end selectInput 1
            # valor en Y
            selectInput(
                inputId = "ycol",
                label = "Y Variable",
                choices = names(iris), # Opciones = nombre en columnas
                selected = names(iris)[[2]] # Opcion default, "Sepal.Width" 
            ), # end selectInput 2
            # Numero de Clusters
            numericInput(
                inputId = "clusters",
                label = "Cluster count",
                value = 3, # Opcion default, 3 clusters
                min = 1,
                max = 9
            ) # end numericInput
        ), # end sidebarPanel
        # Show a plot of the generated distribution
        mainPanel(
            plotOutput("plot1")
        ) # end mainPanel
    ) #end sidebarLayout
) # end fluidPage

# Server logic
server <- function(input, output, session) {
  # Declarar variables reactivas
  # Data, default x = Petal.Length, y = Sepal.Width
    selectedData <- reactive({
        iris[, c(input$xcol, input$ycol)]
    })
  # Clusters generados con kmeans, 3 default
    clusters <- reactive({
        kmeans(selectedData(), input$clusters)
    })
    # Grafica de salida
    output$plot1 <- renderPlot({
        palette(c( # Color de los clusters, podemos tener de 1:9
            "#E41A1C", "#377EB8", "#4DAF4A", "#984EA3",
            "#FF7F00", "#FFFF33", "#A65628", "#F781BF", "#999999"
        ))
        
        par(mar = c(5.1, 4.1, 0, 1)) # dimensiones mar = c(bottom, left, top, right) 
        plot(selectedData(), # Data, default x = Petal.Length, y = Sepal.Width
            col = clusters()$cluster, # numero de clusters
            pch = 20, cex = 3 # Tipos de puntos y expasion.
        )
        # Agregar una x para indicar cada cluster
        points(clusters()$centers, pch = 4, cex = 4, lwd = 4) 
        #pch = tipo, csx = expansion, lwd = line widths
    })
    bs_themer() # <-----Agregar el visualizador de temas
}

# Correr la shiny app con editor de temas
shinyApp(ui = ui, server = server)

# Codigo modificado de https://appsilon.com/r-shiny-bslib/
```

### Crea tu propio tema decorativo con `bslib`

```{r bslib - custom_theme}
# Generar un Tema de default (inicial)
custom_theme <- bs_theme(
    version = 5,  # version del paquete, 5 es la mas actual
    bg = "#FFFFFF", #background, fondo
    fg = "#000000", # foreground
    primary = "#0199F8", # hyperlinks
    secondary = "#FF374B", # components and messages, mensajes de error, X/Y = Species
    base_font = "Grandstander" #tipo de letra  Maven Pro
)

# bs_theme = Manual https://rstudio.github.io/bslib/reference/bs_theme.html

```

`run_with_themer()` nos permite ver mas temas editables dentro de la shiny app. 

```{r bslib - Visualizar tema}
# Define UI
ui <- fluidPage(
    theme = custom_theme, # Tema creado
    headerPanel("Iris k-means clustering"), #titulo del panel
    # Sidebar with a slider input
    sidebarLayout(
        sidebarPanel(
          # valor en X
            selectInput(
                inputId = "xcol",
                label = "X Variable",
                choices = names(iris), # Opciones = nombre en columnas
                selected = names(iris)[[3]] # Opcion default, "Petal.Length"
            ),  # end selectInput 1
            # valor en Y
            selectInput(
                inputId = "ycol",
                label = "Y Variable",
                choices = names(iris), # Opciones = nombre en columnas
                selected = names(iris)[[2]] # Opcion default, "Sepal.Width" 
            ), # end selectInput 2
            # Numero de Clusters
            numericInput(
                inputId = "clusters",
                label = "Cluster count",
                value = 3, # Opcion default, 3 clusters
                min = 1,
                max = 9
            ) # end numericInput
        ), # end sidebarPanel
        # Show a plot of the generated distribution
        mainPanel(
            plotOutput("plot1")
        ) # end mainPanel
    ) #end sidebarLayout
) # end fluidPage

# Server logic
server <- function(input, output, session) {
  # Declarar variables reactivas
  # Data, default x = Petal.Length, y = Sepal.Width
    selectedData <- reactive({
        iris[, c(input$xcol, input$ycol)]
    })
  # Clusters generados con kmeans, 3 default
    clusters <- reactive({
        kmeans(selectedData(), input$clusters)
    })
    # Grafica de salida
    output$plot1 <- renderPlot({
        palette(c( # Color de los clusters, podemos tener de 1:9
            "#E41A1C", "#377EB8", "#4DAF4A", "#984EA3",
            "#FF7F00", "#FFFF33", "#A65628", "#F781BF", "#999999"
        ))
        
        par(mar = c(5.1, 4.1, 0, 1)) # dimensiones mar = c(bottom, left, top, right) 
        plot(selectedData(), # Data, default x = Petal.Length, y = Sepal.Width
            col = clusters()$cluster, # numero de clusters
            pch = 20, cex = 3 # Tipos de puntos y expasion.
        )
        # Agregar una x para indicar cada cluster
        points(clusters()$centers, pch = 4, cex = 4, lwd = 4) 
        #pch = tipo, csx = expansion, lwd = line widths
    })
}

# Correr la shiny app con editor de temas
bslib::run_with_themer(shinyApp(ui = ui, server = server)) # run_with_themer = Usar el visualizador de temas

# Codigo modificado de https://appsilon.com/r-shiny-bslib/
```

### Pre-Visualizar mi tema

Podemos observar los colores del tema que hemos generado empleando `bs_theme_preview()` y visualizar la Informaci贸n contenida en el ejemplo 


```{r bslib - custom_theme}
bs_theme_preview(custom_theme)
```

Si creamos otro...

```{r bslib - my_theme}
my_theme <- bs_theme(
  bg = "#0b3d91", fg = "white", primary = "#FCC780",
  base_font = font_google("Space Mono"),
  code_font = font_google("Space Mono")
)


bs_theme_preview(my_theme)

# Codigo de https://shiny.posit.co/r/articles/build/themes/
```


## Paquete `shinyWidgets`

Esta Informaci贸n fue obtenida de [app.R](https://github.com/dreamRs/fresh/blob/master/inst/examples/pretty/app.R).

Con el paquete `shinyWidgets` tambien podemos crear temas en CSS.

```{r custom-pretty}
create_pretty(
  output_file = "custom-pretty.css",
  primary = "#1B9E77",
  success = "#7570B3",
  info = "#D95F02",
  danger = "#E7298A"
)
```


```{r Checkbox}
ui <- fluidPage(
  tags$h1("Pretty checkbox"), #titulo
  br(), #salto de linea

  use_pretty(path = "custom-pretty.css"), # tema por elegir

  fluidRow(
    column(
      width = 4, #tamano
      # Checkbox sencillo
      prettyCheckbox(inputId = "checkbox1",
                     label = "Click me, checkbox1!"),
      verbatimTextOutput(outputId = "res1"), # Texto, default FALSE
      br(), #salto de linea
      # Checkbox con icono
      prettyCheckbox(inputId = "checkbox4",  label = "Click me, checkbox4!",
                     outline = TRUE, status = "primary", #color
                     plain = TRUE, icon = icon("thumbs-up")), #icono de manita
      verbatimTextOutput(outputId = "res4") # Texto, default FALSE
    ), # end column 1
    column(
      width = 4,
      # Checkbox con cajita de color con animacion
      prettyCheckbox(inputId = "checkbox2",
                     label = "Click me, checkbox2!", 
                     thick = TRUE, animation = "pulse", # colocar animacion al dar click
                     status = "info"),
      verbatimTextOutput(outputId = "res2"), # Texto, default FALSE
      br(), #salto de linea
      # Checkbox con cajita de color morada con icono y animacion
      prettyCheckbox(inputId = "checkbox5",
                     label = "Click me, checkbox5!", 
                     icon = icon("check"), # icono de palomita
                     animation = "tada", status = "success"), # colocar animacion al dar click
      verbatimTextOutput(outputId = "res5") # Texto, default FALSE
    ), # end column 2
    column(
      width = 4,
       # Checkbox redondo con valor de default
      prettyCheckbox(inputId = "checkbox3",  label = "Click me, checkbox3!", 
                     shape = "round", # forma redonda
                     status = "danger", #color
                     fill = TRUE, value = TRUE), # Default = TRUE
      verbatimTextOutput(outputId = "res3") # Texto, default TRUE
    ) #ened column 3
  ) # end fluidRow

) # end fluidPage

server <- function(input, output, session) {

  output$res1 <- renderPrint(input$checkbox1)
  output$res2 <- renderPrint(input$checkbox2)
  output$res3 <- renderPrint(input$checkbox3)
  output$res4 <- renderPrint(input$checkbox4)
  output$res5 <- renderPrint(input$checkbox5)

}

shinyApp(ui, server)

# Codigo modificado de https://github.com/dreamRs/fresh/blob/master/inst/examples/pretty/app.R
```


## Paquete `fresh`

### Emplea temas de `fresh`

Pagina web [fresh](https://dreamrs.github.io/fresh/articles/fresh.html) y [Github de fresh](https://github.com/dreamRs/fresh)

Observar el ejemplo del Github:

```{r}
shiny::runGitHub("dreamRs/fresh", subdir = "inst/examples/create")
```

Para crear un tema CSS podemos usar la funcion `create_theme()`. ANTES de correr el siguiente codigo crea un carpeta en tu directorio de trabajo llamada `www`. En esta carpeta almacenaremos el CSS.

#### 1) Crear un tema e importarlo

```{r fresh - crear temas CSS}
create_theme(
  theme = "default",
  # Configuracion de la barra de navegacion
  bs_vars_navbar(
    default_bg = "#3f2d54",
    default_color = "#FFFFFF",
    default_link_color = "#FFFFFF",
    default_link_active_color = "#FFFFFF"
  ),
  bs_vars_color(
    gray_base = "#354e5c",
    brand_primary = "#75b8d1",
    brand_success = "#c9d175",
    brand_info = "#758bd1",
    brand_warning = "#d1ab75",
    brand_danger = "#d175b8"
  ),
  bs_vars_state(
    success_text = "#FFF",
    success_bg = "#c9d175",
    success_border = "#c9d175",
    info_text = "#FFF",
    info_bg = "#3f2d54",
    info_border = "#3f2d54",
    danger_text = "#FFF",
    danger_bg = "#d175b8",
    danger_border = "#d175b8"
  ),
  bs_vars_wells(
    bg = "#FFF",
    border = "#3f2d54"
  ),
  # Almacenarlo
  output_file = "www/cute.css"
)
```

Visualizarlo en la shinyApp

```{r fresh - Visualizacion 1}
# Define UI
ui <- navbarPage(

  title = "My application",
  theme = "cute.css",
  # theme = "stylesheets/mytheme.css",
  
  # Primera hoja / primera pestana
  tabPanel(
    
    title = "First page", # titulo primera hoja

    tags$h1("Custom theme for Shiny apps"), # Titulo central
    
   # Panel de opciones
    sidebarLayout(
      sidebarPanel(
        # Opciones tipo radioButtons
        radioButtons(
          inputId = "radio",
          label = "Your choice:",
          choices = c("shiny", "shinydashboard", "flexdashboard")
        ), # end mainPanel
        # Mensaje 
        tags$div(
          class = "alert alert-info",
          icon("info"), "You can customize a lot of elements from Bootstrap"
        ) #end tags
      ), #end sidebarPanel
      
      # Informacion central
      mainPanel(

        tags$h3("Buttons"), # subtitulo
        # Botones de accion
        actionButton(
          "primary", "Primary", class = "btn-primary"
        ),
        actionButton(
          "success", "Success", class = "btn-success"
        ),
        actionButton(
          "info", "Info", class = "btn-info"
        ),
        actionButton(
          "warning", "Warning", class = "btn-warning"
        ),
        actionButton(
          "danger", "Danger", class = "btn-danger"
        ),

        tags$h3("Panel from {shinyWidgets}"), # subtitulo
        # Paneles internos
        fluidRow(
          column(
            width = 4, # tamano
            # Panel 1 - Primary
            panel(
              heading = "Primary panel",
              status = "primary"
            ) #end panel 1
          ), #end column 1
          column(
            width = 4, # tamano
            # Panel 2 - Success
            panel(
              heading = "Success panel",
              status = "success"
            )#end panel 2
          ), # end column 2
          column(
            width = 4,# tamano
            # Panel 3 - Danger
            panel(
              heading = "Danger panel",
              status = "danger"
            )#end panel 3
          ) #end column 3
        ),# end fluidRow 1

        tags$h3("progressBar from {shinyWidgets}"), # subtitulo
        fluidRow(
          column(
            width = 4, # tamano
            # Barras de progresos
            # Barra 1
            progressBar(
              "pb1", value = 80, status = "primary", display_pct = TRUE
            ) # end progressBar 1
          ), # end column 1
          column(
            width = 4, # tamano
            progressBar(
              "pb2", value = 60, status = "success", display_pct = TRUE
            ) # end progressBar 2
          ), # end column 2
          column(
            width = 4,  # tamano
            progressBar(
              "pb3", value = 40, status = "danger", display_pct = TRUE
            ) # end progressBar 3
          ) # end column 3
        ) # end fluidRow 2
      ) # end mainPanel
    ) # end sidebarLayout
  ), # end tabPanel 1 - primera hoja / primera pestana
  tabPanel(
    title = "Second page"
  ), # end tabPanel 2 - segunda hoja / segunda pestana
  # Menu desplegable
  navbarMenu(
    title = "More",
    tabPanel("Summary"), # sub pestana 1
    "----",
    "Section header",
    tabPanel("Table") # sub pestana 2
  ) # end navbarMenu - tercera hoja / tercera pestana

) # end navbarPage

server <- function(input, output, session) {

}

shinyApp(ui, server)

# Contenido modificado de https://github.com/dreamRs/fresh/blob/master/inst/examples/shiny-fluid/app.R
```

#### 2) Crear un tema y almacenarlo en R

```{r fresh - cute_theme}
cute_theme <- create_theme(
  theme = "default",
  bs_vars_navbar(
    default_bg = "#3f2d54",
    default_color = "#FFFFFF",
    default_link_color = "#FFFFFF",
    default_link_active_color = "#FFFFFF",
    default_link_hover_color = "#A4A4A4"
  ),
  # Asignar colores de dependiendo del mensaje
  bs_vars_color(
    gray_base = "#354e5c",
    brand_primary = "#75b8d1",
    brand_success = "#c9d175",
    brand_info = "#758bd1",
    brand_warning = "#d1ab75",
    brand_danger = "#d175b8"
  ),
  bs_vars_state(
    success_text = "#FFF",
    success_bg = "#c9d175",
    success_border = "#c9d175",
    info_text = "#FFF",
    info_bg = "#3f2d54",
    info_border = "#3f2d54",
    danger_text = "#FFF",
    danger_bg = "#d175b8",
    danger_border = "#d175b8"
  ),
  bs_vars_wells(
    bg = "#FFF",
    border = "#3f2d54"
  )
  # ,
  # output_file = "www/mytheme.css",
  # include_assets = FALSE
)
```

Visualizarlo en la shinyApp

Para que pueda usar el tema generado debemos usar `use_theme(cute_theme)` en el codigo.

```{r fresh - Visualizacion 2}
# Define UI
ui <- navbarPage(

  title = "My application",
  # theme = "cute.css",
  # theme = "stylesheets/mytheme.css",

  header = tagList(
    use_theme(cute_theme) # tema generado en R
  ),
  
  # Primera hoja / primera pestana
  tabPanel(
    
    title = "First page", # titulo primera hoja

    tags$h1("Custom theme for Shiny apps"), # Titulo central
    
   # Panel de opciones
    sidebarLayout(
      sidebarPanel(
        # Opciones tipo radioButtons
        radioButtons(
          inputId = "radio",
          label = "Your choice:",
          choices = c("shiny", "shinydashboard", "flexdashboard")
        ), # end mainPanel
        # Mensaje 
        tags$div(
          class = "alert alert-info",
          icon("info"), "You can customize a lot of elements from Bootstrap"
        ) #end tags
      ), #end sidebarPanel
      
      # Informacion central
      mainPanel(

        tags$h3("Buttons"), # subtitulo
        # Botones de accion
        actionButton(
          "primary", "Primary", class = "btn-primary"
        ),
        actionButton(
          "success", "Success", class = "btn-success"
        ),
        actionButton(
          "info", "Info", class = "btn-info"
        ),
        actionButton(
          "warning", "Warning", class = "btn-warning"
        ),
        actionButton(
          "danger", "Danger", class = "btn-danger"
        ),

        tags$h3("Panel from {shinyWidgets}"), # subtitulo
        # Paneles internos
        fluidRow(
          column(
            width = 4, # tamano
            # Panel 1 - Primary
            panel(
              heading = "Primary panel",
              status = "primary"
            ) #end panel 1
          ), #end column 1
          column(
            width = 4, # tamano
            # Panel 2 - Success
            panel(
              heading = "Success panel",
              status = "success"
            )#end panel 2
          ), # end column 2
          column(
            width = 4,# tamano
            # Panel 3 - Danger
            panel(
              heading = "Danger panel",
              status = "danger"
            )#end panel 3
          ) #end column 3
        ),# end fluidRow 1

        tags$h3("progressBar from {shinyWidgets}"), # subtitulo
        fluidRow(
          column(
            width = 4, # tamano
            # Barras de progresos
            # Barra 1
            progressBar(
              "pb1", value = 80, status = "primary", display_pct = TRUE
            ) # end progressBar 1
          ), # end column 1
          column(
            width = 4, # tamano
            progressBar(
              "pb2", value = 60, status = "success", display_pct = TRUE
            ) # end progressBar 2
          ), # end column 2
          column(
            width = 4,  # tamano
            progressBar(
              "pb3", value = 40, status = "danger", display_pct = TRUE
            ) # end progressBar 3
          ) # end column 3
        ) # end fluidRow 2
      ) # end mainPanel
    ) # end sidebarLayout
  ), # end tabPanel 1 - primera hoja / primera pestana
  tabPanel(
    title = "Second page"
  ), # end tabPanel 2 - segunda hoja / segunda pestana
  # Menu desplegable
  navbarMenu(
    title = "More",
    tabPanel("Summary"), # sub pestana 1
    "----",
    "Section header",
    tabPanel("Table") # sub pestana 2
  ) # end navbarMenu - tercera hoja / tercera pestana

) # end navbarPage

shinyApp(ui, server)

# Contenido modificado de https://github.com/dreamRs/fresh/blob/master/inst/examples/shiny-fluid/app.R
```

## Visualizar codigo en Cybord


Visitar la pagina web de [Bootswatch](https://bootswatch.com/cyborg/) y [shiny](https://shiny.posit.co/r/articles/build/notifications/).


## Referencias

- [Grafica interactiva con plotly](https://plotly.com/ggplot2/animations/)

- [Become a theming wizard with {bslib}](https://unleash-shiny.rinterface.com/beautify-with-bootstraplib)

- [shinytheme](https://rstudio.github.io/shinythemes/)

- [ggplot2 - themes](https://ggplot2-book.org/themes)

- [R shiny Applications in Finance, Medicine Pharma and Education Industry](https://bookdown.org/loankimrobinson/rshinybook/)

- [Mastering Shiny](https://mastering-shiny.org/index.html)

- [Boostswatch](https://bootswatch.com/cyborg/)

- [bslib - themes](https://shiny.posit.co/r/articles/build/themes/)

- [R shint bslib](https://appsilon.com/r-shiny-bslib/)

- [Interactive Data Analysis with Shiny](https://bookdown.org/paul/shiny_workshop/07-theming.html)

- [fresh](https://dreamrs.github.io/fresh/reference/fresh.html)

- [Beautify with {fresh}](https://unleash-shiny.rinterface.com/beautify-with-fresh)

- [CSS for shiny](https://unleash-shiny.rinterface.com/beautify-css)

- [CSS buttons](https://bootstrapdocs.com/v3.3.6/docs/css/#buttons)

- [Using custom CSS in your app](https://shiny.posit.co/r/articles/build/css/)

- [Outstanding User Interfaces with Shiny](https://github.com/DivadNojnarg/outstanding-shiny-ui)

- [shiny - notifications](https://shiny.posit.co/r/articles/build/notifications/)

- [Cyborg, visualizar codigos](https://bootswatch.com/cyborg/)

- [R manuals:: An Introduction to R](https://rstudio.github.io/r-manuals/r-intro/Graphics.html#:~:text=The%20par()%20function%20is,for%20the%20current%20graphics%20device.&text=Without%20arguments%2C%20returns%20a%20list,values%20for%20the%20current%20device.&text=With%20a%20character%20vector%20argument,again%2C%20as%20a%20list.))

- [emoji Github](https://gist.github.com/rxaviers/7360908)